臺灣高等法院高雄分院刑事裁定
111年度侵聲再字第8號
再審聲請人  
即受判決人  孫國晃


上列聲請人因妨害性自主案件，對於本院97年度上訴字第1585號
，中華民國98年2月3日第二審確定判決（臺灣高雄地方法院96年
度訴字第4312號，起訴案號：臺灣高雄地方檢察署95年度偵字第
25089號），聲請再審，本院裁定如下：
    主  文
再審之聲請駁回。
    理  由
一、聲請意旨略以：本院97年度上訴字第1585號確定判決（下稱
    原確定判決）就再審聲請人即受判決人甲○○（下稱聲請人）
    於民國95年3月間對少年甲女（年籍詳卷）所犯修正前兒童
    及少年福利法第70條第1項、刑法第221條第1項之成年人連
    續故意對於少年以違反意願之方法而為性交罪（共2次，依9
    5年7月1日刑法修正施行前之規定論以連續犯）部分，依聲
    請人與甲女間於95年4月16日下午5時41分38秒之對話紀錄，
    甲女稱：「那一天我全部都是裝出來的」等語（警卷二第16
    頁），足見甲女係裝出主動迎合、相互取悅之模樣，甚至有
    主動幫聲請人口交及女上男下之性交體位等舉動，誘導聲請
    人與其性交2次，故聲請人並未違反甲女當時所表達之意願
    ，或非故意違反甲女之真正意願。是以，本案應改判較輕之
    連續對於14歲以上未滿16歲之女子為性交罪，爰依刑事訴訟
    法第420條第1項第6款之規定聲請再審云云。
二、按有罪之判決確定後，因發現新事實或新證據，單獨或與先
    前之證據綜合判斷，足認受有罪判決之人應受無罪、免訴、
    免刑或輕於原判決所認罪名之判決者，為受判決人之利益，
    得聲請再審；此所謂新事實或新證據，指判決確定前已存在
    或成立而未及調查斟酌，及判決確定後始存在或成立之事實
    、證據，刑事訴訟法第420條第1項第6款、第3項分別定有明
    文。故所謂「新事實」或「新證據」，須具有未判斷資料性
    之「新規性」，舉凡法院未經發現而不及調查審酌，不論該
    事實或證據之成立或存在，係在判決確定之前或之後，就其
    實質之證據價值未曾予評價者而言。如受判決人提出之事實
    或證據，業經法院在審判程序中為調查、辯論，無論最終在
    原確定判決中本於自由心證論述其取捨判斷之理由；抑或捨
    棄不採卻未敘明其捨棄理由之情事，均非未及調查斟酌之情
    形。通過新規性之審查後，尚須審查證據之「顯著性」，此
    重在證據之證明力，由法院就該新事實或新證據，不論係單
    獨或與先前之證據綜合判斷，須使再審法院對原確定判決認
    定之事實產生合理懷疑，並認足以動搖原確定判決而為有利
    受判決人之蓋然性存在。而該等事實或證據是否足使再審法
    院合理相信足以動搖原有罪之確定判決，而開啟再審程式，
    當受客觀存在的經驗法則、論理法則所支配，並非聲請人任
    憑主觀、片面自作主張，就已完足。如聲請再審之理由僅係
    對原確定判決之認定事實再行爭辯，或對原確定判決採證認
    事職權之適法行使，任意指摘，或對法院依職權取捨證據持
    相異評價，縱法院審酌上開證據，仍無法動搖原確定判決之
    結果者，亦不符合此條款所定提起再審之要件（最高法院10
    9年度台抗字第1099號裁定意旨參照）。
三、本院之判斷：
　㈠聲請人基於強制性交之概括犯意，於95年3月12日，以其使用
    之「qwert32177」帳號透過奇摩即時通，向當時年僅15歲餘
    之甲女誆稱：伊手上握有之前在「春天商務飯店」與甲女進
    行性交易時所拍攝之裸照，如甲女不同意與伊發生性行為，
    就要在網路上公布該照片等語，甲女因之前確曾與聲請人同
    至「春天商務飯店」性交易，加以聲請人寄送之裸照上之女
    子，身影與甲女確實相似，甲女因而陷於錯誤，心生畏懼，
    乃不得不答應聲請人之要求。聲請人遂於95年3月間某日晚
    間，在高雄市○○區○○○街000號「龍陽賓館」703室，違背甲
    女之意願，以其陰莖插入甲女陰道之方式，連續對甲女為性
    交行為2次得逞，而犯修正前兒童及少年福利法第70條第1項
    、刑法第221條第1項之成年人連續故意對於少年以違反意願
    之方法而為性交罪等情，業經原確定判決綜合審酌聲請人之
    供述、證人甲女之證述，並佐以奇摩即時通對話紀錄等證據
    ，經逐一剖析，互核印證結果，詳為說明所憑之依據與得心
    證之理由，始據以認定確有本案犯罪事實，並敘明聲請人就
    否認犯行之辯解何以不足採信及難為有利於聲請人認定之理
    由。是以，原確定判決乃係綜合上揭各項事證，斟酌各項對
    聲請人有利、不利之證據，始認定聲請人確有本案犯行，此
    有原確定判決在卷可稽，並經本院核閱無訛。
　㈡聲請人雖主張卷附奇摩即時通對話紀錄為新證據，單獨或與
    先前之證據綜合判斷，足認其應受輕於原確定判決所認罪名
    之判決云云，惟該份奇摩即時通對話紀錄，附於該案警卷二
    第16至18頁間，其內所顯示聲請人與甲女間之對話內容，業
    經原確定判決在審判程序中進行調查、辯論，並綜合全文意
    旨詳述其證據取捨判斷之理由，記載於判決書內（原確定判
    決第12頁第7至14行），已難認該份奇摩即時通對話紀錄具
    有未判斷資料性之「新規性」。且觀諸該份對話內容，甲女
    於95年4月16日下午5時41分38秒係稱：「難道你還不懂ㄇ？
    不管你再跟我做幾次你都不會滿足的，那一天我全部都是裝
    出來的，跟你做我一點感覺都沒有，唯一真的就是我很痛，
    而且我哪知道以後你會不會又拿什麼東西威脅我，算我拜託
    你放過我行不行」等語（本院卷第37頁），顯然甲女係表達
    其遭受聲請人以公開裸照為威脅，始被迫違反意願而與聲請
    人發生性交行為之意旨。聲請人既係先以公開甲女裸照之方
    式要脅甲女後，甲女始願與其發生性交行為，則聲請人主觀
    上自應明知此舉違背甲女之意願，甲女僅係為避免裸照遭公
    開始不得不假意配合。是以，聲請人就甲女之前揭對話內容
    斷章取義，僅擷取甲女所述「那一天我全部都是裝出來的」
    之隻字片語，遽予主張該項證據為足認其應受輕於原判決所
    認罪名之判決云云，乃聲請人任憑主觀、片面之自作主張，
    對法院依職權取捨之證據持相異評價，則揆諸前揭說明，自
    不具備「顯著性」。
四、綜上所述，本件聲請再審意旨所執前揭情詞，純係就原確定
    判決行使證據取捨及證明力判斷等職權事項再行爭執，徒憑
    己意對已經審酌之相關事實再為對己有利之詮釋，並非新證
    據，亦不具備新證據單獨或與先前之證據綜合判斷，足認聲
    請人應受輕於原確定判決所認罪名之判決之情形，即不符合
    刑事訴訟法第420條第1項第6款之要件，故本件再審之聲請
    為無理由，應予駁回。
據上論結，應依刑事訴訟法第434條第1項，裁定如主文。
中　　華　　民　　國　　111 　年　　11　　月　　11　　日
                  刑事第二庭  審判長法  官  孫啓強
                                    法  官  莊珮吟
                                    法  官  鄭詠仁
以上正本證明與原本無異。
如不服本裁定應於送達後10日內向本院提出再抗告狀。
中　　華　　民　　國　　111 　年　　11　　月　　11　　日
                                    書記官  楊明靜